臺灣高等法院臺中分院刑事判決　　　　　　　　　九十三年度上訴字第一八二○號
　　上　訴　人　臺灣台中地方法院檢察署檢察官
　　上　訴　人
　　即　被　告　己○○
　　被　　　告　甲○○
右上訴人等因被告等搶奪等案件，不服臺灣臺中地方法院九十三年度訴字第一九四八
號中華民國九十三年九月二十四日第一審判決（起訴案號：臺灣臺中地方法院檢察署
九十三年度偵字第一四三八一號），提起上訴，復經檢察官移
法院檢察署九十三年度偵字第六九四一號），本院判決如左：
    主　　  文
原判決撤銷。
甲○○、己○○共同連續意圖為自己不法之所有，而搶奪他人之動產，均累犯，各處
有期徒刑貳年。
    事  　　實
一、甲○○前曾於民國（下同）九十年間因搶奪案件，由本院判處有期徒刑一年十月
    確定，於九十二年七月四日執行完畢；己○○則曾於八十一年間因違反肅清煙毒
    條例、麻醉藥品管理條例等案件，經台灣台中地方法分別判處有期徒刑三年六月
    、八月，並定應執行刑為有期徒刑四年確定，入監執行後，於八十三年九月六日
    假釋出獄，惟其又於假釋付保護管束期間之八十四年間，再因違反肅清煙毒條例
    案件，為同院判處有期徒刑三年七月確定，經與上開假釋撤銷後之殘刑一年十一
    月十二日接續執行後，至八十九年九月三日始執行完畢。二人均不知悔改，己○○復意圖為自己不法之所有，先於九十三年八月七日九時許，以其拾得之鑰匙一
    支，在台中縣沙鹿鎮○○路與日新街口，竊取楊秉軒所有交由乙○○騎用之車牌
    ＪＢＷ－一二八號機車一部（價值約新台幣三萬元），以供己代步及犯罪之用；
    再進而與甲○○共同基於意圖為自己不法所有之括概犯意聯絡，於九十三年八月
    十三日至同年月十五日，由不知上述機車為己○○所竊得之甲○○騎乘該部機車
    ，後面搭載己○○，先後三次於附表所示之時間、地點，由己○○下手，趁戊○○○、丁○○、丙○○○等被害人不注意時，連續搶奪被害人戴在頸部之金項鍊
    ，得手後與在旁接應之甲○○共乘該部機車逃逸。嗣於附表編號三所示時、地，
    甲○○與己○○搶得丙○○○之金項鍊一條，共乘上述機車沿台中縣豐原市○○○路往東逃逸時，適台中縣警察局豐原分局豐原派出所警員陳世偉行經該處目睹
    ，而自後追捕，至台中縣豐原市○○路四二七巷五六號旁空地時，甲○○騎乘之
    機車摔倒在地，其等分頭逃逸後，己○○因跳入圳溝內致身體多處擦傷及腳踝扭
    傷，而為陳世偉當場逮捕，自其褲子口袋內起獲其向丙○○○處搶奪而來之金項
    鍊一條及供竊取該部機車之鑰匙一支，經其供出逃逸之人為甲○○，進而查獲上
    情。
二、案經台中縣警察局豐原分局報請臺灣臺中地方法院檢察署檢察官偵查起訴，及彰
    化縣警察局彰化分局報請臺灣彰化地方法院檢察署檢察官移送併辦。
    理  　　由
一、訊據被告甲○○、上訴人即被告（下稱被告）己○○對於右開事實均坦承不諱，
    核與被害人乙○○、戊○○○、丁○○、丙○○○指訴情節相符，並有贓物領據
    保管單二紙（被害人乙○○之機車及被害人丙○○○之金項鍊部分）附卷可稽；
    被告等共同搶得如附表編號一、二所示之金項鍊二條後，均由被告甲○○分別售
  給銀樓業者林芳瑜、林銘槍等事實，亦有此二名證人於警詢時之證詞及金飾買入
    登記簿影本二紙在卷足憑；再前開警員陳世偉當場目睹被告二人於附表編號三所
    示時地共同搶奪得手，自後追捕被告己○○等過程，則有警員陳世偉所出具之職
    務報告一件及扣案之鑰匙一支可以證明；從上開調查所得之證據，足見被告二人
    於警詢、檢察官偵訊及本院審理時認罪之自白，應與事實相符，得為證據。綜上
    ，本件事證明確，被告己○○右揭竊盜及與被告甲○○共同連續搶奪等犯行，洵
    堪認定。
二、核被告甲○○、己○○所為，均係犯第三百二十五條第一項之搶奪罪；被告己○○另又犯同法第三百二十條第一項之竊盜罪。被告二人間就所犯搶奪罪部分，具
    有犯意聯絡及行為分擔，均為共同正犯。又其等先後三次搶奪之犯行，時間緊接
    ，所犯構成要件相同，顯係基於概括之犯意反覆所為，為連續犯，依刑法第五十
    六條，應以一罪論，並均加重其刑。被告己○○所犯搶奪及竊盜罪間，因有方法
    、目的之牽連關係，構成牽連犯，應依刑法第五十五條，從較重之搶奪罪處斷。
    再者，被告甲○○前曾於九十年間因搶奪案件，由本院院判處有期徒刑一年十月
    確定，於九十二年七月四日執行完畢；被告己○○曾於八十一年間因違反肅清煙
    毒條例、麻醉藥品管理條例等案件，經台灣台中地方法院分別判處有期徒刑三年
    六月、八月，並定應執行刑為有期徒刑四年確定，入監執行後，於八十三年九月
    六日假釋出獄，惟其又於假釋付保護管束期間之八十四年間，再因違反肅清煙毒
    條例案件，為同院判處有期徒刑三年七月確定，經與上開假釋撤銷後之殘刑一年
    十一月十二日接續執行後，至八十九年九月三日始執行完畢等事實，則有臺灣臺
    中地方法院檢察署刑案資料查註紀錄表、臺灣高等法院被告全國前案紀錄表各一
    份附卷足明，其等各於上述案件受有期徒刑之執行完畢後，五年以內再犯本件有
    期徒刑以上之罪，均構成累犯，應依刑法第四十七條，皆遞加重其刑。原審予以
    論罪科刑，固非無見，被告詹晢和以原審量刑過重為由提起上訴指摘原判決不當
    ，亦非可採，惟因原判決未及審酌移送併辦部分而有未洽，檢察官據此上訴指摘
    原判決不當，非無理由，應由本院將原判決撤銷改判。爰審酌被告等專對婦女行
    搶，相當危害社會治安，尤其被告甲○○又再犯搶奪罪，前案顯無執行之效果，
    均應從重議處，乃再考量其等犯罪之動機、目的、方法、內部分工之情形及均坦
    承犯行等一切情狀，各量處如主文第二項所示之刑。又公訴人移送併辦部分與原
    審判決附表編號一、二之犯行相同，雖亦經原審審理在內，然其時因尚未查知被
    害人致被害人身分及搶奪時、地尚不明確，本件雖因嗣後查明被害人身分而應將
    原判決撤銷改判，惟原審既已就併辦部分審理，且量刑亦屬妥適，是本院仍認量
    處與原審科刑相同之刑度為適當；又本件扣案之鑰匙一支，因非被告二人所有，
    爰不予宣告沒收，均併此敘明。
據上論斷，應依刑事訴訟法第三百六十九條第一項前段、第三百六十四條、第二百九
十九條第一項前段，刑法第二十八條、第五十六條、第三百二十條第一項、第三百二
十五條第一項、第五十五條、第四十七條，罰金罰鍰提高標準條例第一條前段，判決
如主文。
本案經檢察官庚○○到庭執行職務。
中      華      民      國　    九十四     年     一      月    十一　　日
　                              臺灣高等法院臺中分院刑事第三庭
                                      審判長法　官　江　錫　麟
                                      　　　法　官　廖　柏　基
                                      　　　法　官  林  欽  章
右正本證明與原本無異。
如不服本判決應於收受送達後十日內向本院提出上訴書狀，其未敘述上訴之理由者並
得於提起上訴後十日內向本院補提理由書（均須按他造當事人之人數附繕本）。
　　　　　　　　　　　　　　　　　　　　　　書記官  巫  彥  佳
中      華      民      國　    九十四     年     一      月    十二　　日
附錄論罪科刑法條：
中華民國刑法第三百二十條第一項（普通竊盜罪）：
意圖為自己或第三人不法之所有，而竊取他人之動產者，為竊盜罪，處五年以下有期
徒刑、拘役或五百元以下罰金。
中華民國刑法第三百二十五條第一項(普通搶奪罪)：
意圖為自己或第三人不法之所有，而搶奪他人之動產者，處六月以上五年以下有期徒
刑。
附表：
┌──┬─────┬────────┬───┬─────────────┐
│編號│時　  　間│地　　　      點│被害人│　 行　　為　　態　　樣   │
├──┼─────┼────────┼───┼─────────────┤
│ 一 │九十三年八│彰化縣彰化巿基督│黃林翠│由己○○下手搶奪戊○○○頸│
│    │月十三日上│教醫院旁旭光路一│燕    │上金項鍊一條，得手後由王維│
│    │午九時許  │六五號前        │      │傑持至台中縣沙鹿鎮○○路一│
│    │          │                │      │八八號金瑞珠銀樓售給不知情│
│    │          │                │      │之林銘槍，得款新台幣（下同│
│    │          │                │      │）五千四百五十二元，二人朋│
│    │          │                │      │分花用                    │
├──┼─────┼────────┼───┼─────────────┤
│ 二 │九十三年八│彰化縣彰化巿民族│丁○○│由己○○下手搶奪丁○○頸上│
│    │月十四日上│路四二二號前    │      │之金項鍊一條，再由甲○○持│
│    │午九時許  │                │      │至台中縣沙鹿鎮○○路一五二│
│    │          │                │      │號金寶成銀樓售給不知情之林│
│    │          │                │      │芳瑜，得款七千二百零四元，│
│    │          │                │      │二人朋分花用              │
├──┼─────┼────────┼───┼─────────────┤
│ 三 │九十三年八│台中縣豐原巿中山│呂廖秀│由己○○下手搶奪丙○○○之│
│    │月十五日九│路與圓環東路口  │辛    │金項鍊一條，得手後由在旁之│
│    │時二十分許│                │      │甲○○騎乘ＪＢＷ－一二八號│
│    │          │                │      │機車接應逃逸              │
└──┴─────┴────────┴───┴─────────────┘
                                                                    Ｒ
